【裁判字號】    90,易,288
【裁判日期】    900320
【裁判案由】    贓物
【裁判全文】
臺灣桃園地方法院刑事判決                            九十年度易字第二八八號
    公  訴  人  臺灣桃園地方法院檢察署檢察官
    被      告  乙○○
右列被告因贓物案件，經檢察官提起公訴（八十九年度偵字第一八一三五號），本院
判決如左：
    主    文
乙○○故買贓物，處拘役伍拾伍日，如易科罰金，以參佰元折算壹日。又收受贓物，
處拘役肆拾日，如易科罰金，以參佰元折算壹日。應執行拘役玖拾日，如易科罰金，
以參佰元折算壹日。
    事    實
一、乙○○明知真實姓名年籍不詳，綽號「家賢」之成年男子，於民國八十九年十一
    月十九日晚上十一時三十分許，在桃園縣龍潭鄉大池停車場所交付之車牌號碼Ｚ
    六─二八七六號自用小客車，係來路不明之贓物（該車為彭梅香所有，現供甲○
    ○使用，而於八十九年十一月十七日凌晨一時許，在桃園縣龍潭鄉○○路一九四
    巷十三弄二十三號，遭不詳之人竊取，價值約新台幣—下同—四十萬元），竟仍
    基於故買贓物之犯意，以十五萬元之代價（實際僅交付兩萬元定金）予以買受使
    用，且明知「家賢」同時、地無償交付之行動電話一具，亦為來路不明之贓物（
    係甲○○所有，置於上開自用小客車上一併失竊之贓物，價值約一萬四千六百元
    ），復以收受贓物之犯意收受使用，嗣於同年月二十二日下午九時四十分許，乙
    ○○駕駛上開自用小客車，行經桃園縣桃園市○○街十三號前為警查獲，始悉上
    情。
二、案經桃園縣警察局桃園分局報請臺灣桃園地方法院檢察署檢察官偵查起訴。
    理    由
一、訊據被告乙○○固坦承於右揭時、地買受前開車輛並無償收受行動電話一具之事
    實，惟均矢口否認知悉該自用小客車及行動電話為贓物，辯稱：「家賢」並未告
    知該車及行動電話係贓物，伊並不知上開物品為贓物云云。經查：
    （一）前揭車輛係被害人彭梅香所有，現供其子甲○○使用，而於八十九年十一
          月十七日凌晨一時許，在桃園縣龍潭鄉○○路一九四巷十三弄二十三號，
          遭不詳之人竊取，而上開行動電話係甲○○所有，置於上開自用小客車上
          一併遭竊等情，業據被害人甲○○於警訊時指陳綦詳，並有車輛竊盜、車
          牌失竊資料個別查詢報表─查詢車輛認可資料、車輛協尋（尋獲）通報單
          及贓物領據各乙紙附卷足稽，堪認上開汽車及行動電話確係他人竊取之贓
          車無疑。
    （二）被告雖辯稱上開汽車、行動電話係「家賢」出售及交付與伊，卻無法提供
          「家賢」之真實姓名、年籍及聯絡方式等資料以供傳訊查證，並稱未曾見
          過「家賢」駕駛過該車，且其復稱僅交付二萬元定金，然對於餘額十三萬
          元之交付期限、地點卻未指定，僅泛稱：「家賢會再打電話聯絡」等語，
          已有悖情理。參以上開汽車係一九九九年份，福特廠牌，一八四０西西，
          價值約四十萬元，被告亦自承「車況良好」，而上開行動電話價值約一萬
          四千六百元，均價值菲薄，然被告竟然僅以十五萬元之代價（實際僅交付
          二萬元定金）即取得該車，豈符情理之常？又「家賢」僅收受二萬元之定
          金後即不知去向，被告竟未加置問，核與一般常情亦有違。況且，「家賢
          」既非中古車商，被告復稱：未見過「家賢」開過該車，遽爾以不符常情
          之低價出售該車，被告豈能無疑？再衡諸雙方竟然約定於晚上十一點三十
  分，在龍潭大池旁停車場交車，顯係意在掩人耳目，彰彰明甚，綜衡上情
          ，在在與常情有違，被告所辯不知贓物云云，尚難採信。
    （三）又被告經警查獲時謊稱：該車非伊所有，僅係幫他人泊車云云。然查，證
          人即當場查獲之警員林孟平於本院審理中證述：「當天我臨檢，用電腦查
          ，發現是贓車，我就打回派出所確定是否為贓車，確定後，我看到被告用
          中控鎖開車鎖，我就表明身分，被告說他是幫一對在ＫＴＶ唱歌的夫婦泊
          車，我上前查看，車鑰匙在車上，他為何用中控鎖，另外ＫＴＶ都有小弟
          幫人泊車，我問他是否在ＫＴＶ上班，他說不是，一直到被害人來派出所
          ，被告才改口說這部車是買來的」等語（見本院九十年三月八日審理筆錄
          ）。亦堪認被告對該車係屬贓車確有認識。是其上開所辯均係畏罪卸責之
          詞，實無足採。本件事証明確，被告犯行洵堪認定。
二、查被告行為後刑法第四十一條易科罰金之規定，已於九十年一月四日修正，並經
    總統於同年月十日公布，業於同年月十二日生效，修正後得易科罰金之規定，由
    最重本刑三年以下有期徒刑之罪，修正為五年以下有期徒刑之罪，兩者相較，以
    新法較有利於被告，依刑法第二條第一項前段規定，應適用新法處斷。核被告乙
    ○○所為，係犯刑法第三百四十九條第一項之收受贓物罪及同條第二項之故買贓
    物罪。上開兩罪間，犯意各別，行為互殊，應予分論併罰。爰審酌被告犯後矯飾
    卸責、贓物之價值，及其犯罪動機、目的、手段、所生危害等一切情狀，分別量
    處如主文所示之刑，並諭知易科罰金之折算標準，並定其應執行之刑及諭知易科
    罰金之折算標準，以資懲儆。
據上論斷，應依刑事訴訟法第二百九十九條第一項前段，刑法第二條第一項前段、第
三百四十九條第一項、第二項、第五十一條第六款、修正後第四十一條第一項前段，
罰金罰鍰提高標準條例第一條前段、第二條，判決如主文。
本案經檢察官鄭重文到庭執行職務。
中      華      民      國    九十      年      三      月     二十     日
                                臺灣桃園地方法院刑事第一庭
                                    法  官   陳永來
右正本證明與原本無異。
如不服本判決，應於判決送達後十日內向本院提出上訴狀( 應附繕本 )，上訴於
臺灣高等法院。
                                    書記官   洪明媚
中      華    民      國     九十     年      三      月      二十    日
附論罪科刑依據之法條
刑法第三百四十九條
收受贓物者，處三年以下有期徒刑、拘役或五百元以下罰金。
搬運、寄藏、故買贓物或為牙保者，處五年以下有期徒刑、拘役或科或併科一千元以
下罰金。
因贓物變得之財物，以贓物論。


司法院資訊處製作；財團法人民間司法改革基金會備份。
